# 合并资产负债表的编制方法

提问人：ouhong1028 时间：2010-07-22 17:05:26
对于非全资子公司“少数股东损益”，该子公司本年“少数股东损益”=净利润*股权比例。在合并时，母公司需要对投资收益冲减，会计处理如下：DR:投资收益 年初未分配利润 少数股东损益 CR:未分配利润-年末 提取法定盈余公积 提取法定公益金 应付普通股股利 合并后“少数股东损益”不为 0 了吗？ 麻烦高手解释一下！！谢谢！！

回答人：chenyiwei
对子公司自身合并报表上已经确认的少数股东权益和损益，更高一层的合并中应该不会影响，因为你所列的这笔抵销分录中所抵销的是该子公司合并报表中所示的归属其母公司股东的权益和损益。